【裁判字號】    89,易,610
【裁判日期】    900118
【裁判案由】    傷害等
【裁判全文】
台灣苗栗地方法院刑事判決                          八十九年度易字第六一號
    公  訴  人  臺灣苗栗地方法院檢察署檢察官
    被      告  乙○○
右列被告因傷害等案件，經檢察官提起公訴（八十九年度偵字第二○八五號），本院
判決如左：
    主  文
乙○○對於公務員依法執行職務時，當場侮辱，處拘役拾參拾日，如易科罰金，以
佰元折算壹日；又對於公務員依法執行職務時，施強暴者，處有拘役伍拾日，如易科
罰金，以佰元折算壹日，應執行拘役柒拾日，如易科罰金，以佰元折算壹日；又
服用酒類，不能安全駕駛動力交通工具而駕駛，處罰金捌仟元，如易服勞役，以佰
元折算壹日。
    事  實
一、乙○○前曾於民國八十八年間犯妨害公務罪，經台灣台北地方法院於八十九年一
    月三十一日判處有期徒刑八月確定，緩刑三年，現在緩刑中。詎猶不知悔改，復
    於八十九年五月二十七日凌晨一時許，在苗栗縣竹南鎮姊姊家中喝一杯高樑酒後
    ，明知自己已不能安全駕駛動力交通工具，竟仍於同日凌晨二時許，駕駛車牌號
    碼Ｗ二─八一四七號自用小客車，自上開地點回台北市住處，乃沿中山高速公路
    由南往北行駛，約於同日凌晨三時四十分因不勝酒力，乃將車停於苗栗縣頭份交
    流道南向加速車道上睡覺，嗣為國道公路警察局第二警察隊員警甲○○、丙○○
    駕駛車牌號碼Ｗ五─八二二０號巡邏車發現，依法執行職務，趨前盤查，並叫醒
    乙○○檢查其證件時，乙○○因不耐上開承辦警員持續性之叫喚，以所有行動電
    話丟擲警員，並以「幹你娘老雞巴」當場侮辱其中一人，而甲○○、丙○○乃將
    乙○○帶至該警車內，而乙○○竟因酒醉未醒，在車內玩弄該巡邏車之室內燈及
    手煞車皮套並雙腳伸至前座，致該手煞車皮套掉落，上開承辦警員見狀乃入內加
    以制止，由甲○○於駕駛座上將乙○○之雙腳推後座，乙○○竟另基於傷害之犯
    意，以雙腳亂踢方式，踢甲○○之頭部，導致甲○○受有臉部挫傷、右手臂抓傷
    等傷害，警員丙○○員見狀即從左側車門欲阻止乙○○之強暴行為，乙○○接續
    上開傷害犯意之方法，對於公務員依法執行職務時施以暴力，將龔員之帽帶扯下
    ，並用左手環抱龔員之頭部並用力往下壓，龔員受有頭部扭傷、右手第五指抓傷
    等傷害。經警以呼氣酒精濃度測試值０．六四ＭＧ／Ｌ。
二、案經甲○○、丙○○訴由內政部警政署國道公路警察局第二警察隊報請臺灣苗栗
    地方法院檢察署檢察官偵查起訴。
          理  由
一、被告乙○○對於八十九年五月二十七日凌晨三時四十分，因喝酒駕車，在苗栗縣
    頭份交流道南向加速車道上停車睡覺，因警取締，以以「幹你娘老雞巴」言語當
    場侮辱承辦警員一人，並施暴力妨害公務之執行並導致承辦警員有如事實欄之傷
    害之事實，於本院審理中坦承不諱，核與告訴人甲○○於偵查及審理中指訴情節
    相符，復有告訴人丙○○、甲○○之報告一紙及為恭紀醫院診斷證明書二紙在卷
    可按，事證明確，被告犯行堪以認定，應予論科。
二、又依照交通部運輸研究所七十九年八月對駕駛人行為之研究（酒醉駕車對駕駛行
    為之分析研究）指出，吐氣每公升酒精含量零點二五mg等於血液中酒精濃度（
    Blood Alcohol Concentration簡稱BAC）百分之零點零五（亦即每100ml血液中
    含50mg酒精），而（一）BAC到達百分之0.03至百分之0.05時，對駕駛能力之影
    響為：多數駕駛人心境逐漸變幻不定、視覺與反應靈敏性減弱、對速度及距離的
    判斷力差。對心理行為之影響為：觀察力逐漸欠缺、心情漸趨輕鬆、自信心增加
    、多話、精神狀態處於陶醉感。（二）BAC到達百分之0.05至百分之0.08時，對
    駕駛能力之影響為：反應遲鈍、駕駛能力受損、遲而不決或決而不行。對心理行
    為之影響為：情緒鬆弛、感情與行為趨向誇張、肌肉不協調、精神處於興奮狀態
    。（三）BAC到達百分之0.08至百分之0.15時，對駕駛能力之影響為：判斷力嚴
    重受到影響、體能與精神協調受損、駕駛之體能困難增加。對心理行為之影響為
    ：產生情緒異常現象、步伐不平穩、言語不清、反應惡劣、記憶及判斷力受損、
    精神處於錯亂狀態。（四）超過百分之0.15，對駕駛能力之影響為：視線搖晃、
    駕駛已進入恍惚狀態、判斷及理解遭到扭曲、駕駛不穩定。對心理行為之影響為
    ：意識不明、嘔吐、站、走及講話困難、責任感喪失、精神處於麻痺狀態。（五
    ）超過百分之0.5，對駕駛人能力之影響為：無法開車。對心理行為之影響為：
    爛醉如泥、失去知覺可能致死、精神處於昏睡狀態。則被告駕駛前開號自小客車
    為動力交通工具，其有服用酒類，當場經警測試呼氣酒精濃度值為零點六四MG/L
    ，對照上開交通部之研究報告，被告呼氣酒精濃度值為零點六四MG/L相當血液酒
    精濃度百分之零點一二八，對其駕駛能力之影響為：判斷力嚴重受到影響、體能
    與精神協調受損、駕駛之體能困難增加。對其心理行為之影響為：產生情緒異常
    現象、步伐不平穩、言語不清、反應惡劣、記憶及判斷力受損、精神處於錯亂狀
    態及侮辱、傷害承辦警員等情況而觀，被告顯然不能安全駕駛動力交通工具即上
    開自用小客車。
三、核被告所為，係犯刑法第一百八十五條之三之罪、第一百三十五條第一項妨害公
    務罪、第一百四十條第一項之當場侮辱公務員罪。被告酒醉駕車後，因警取締而
    侮辱公務員罪，並於員警制止後，另行起意，以傷害之手段對於公務員執行公務
    施以暴力，其犯意既屬各別，所犯上開三罪應分論併罰。爰審酌被告前有不良之
    素行，目前緩刑中，有臺灣苗栗地方法院檢察署刑事資料查註紀錄表及臺灣高等
    法院被告全國前案紀錄表附卷可稽，一時失慮，手段係以侮辱言語及暴力妨害公
    務之執行，及妨害公務之執行程度所生危害，犯罪情節尚屬輕微及犯罪後屢次與
    承辦警員聯絡道歉事宜，當庭與受傷警員達成訴訟上和解，願意各賠償警員新台
    幣五千元之良好態度，及酒醉駕車尚未肇事產生危害、酒精濃度等一切情狀，分
    別量處如主文所示之刑，並均諭知拘役易科罰金及罰金易服勞役之折算標準，拘
    役部分並定期應執行之刑。
四、按告訴乃論之罪，告訴人於第一審辯論終結前得撤回告訴。又告訴經撤回者，應
    諭知不受理之判決，刑事訴訟法第二百三十八條第一項、第三百零三條第三款分
    別訂有明文。查本件告訴人甲○○、丙○○告訴被告傷害案件，起訴書認係觸犯
    刑法第二百七十七條第一項之傷害罪，依同法第二百八十七條之規定，須告訴乃
    論，告訴人於本院審理中撤回告訴，參照前開說明，本應諭知不受理之判決，惟
    公訴意旨認此部分與前開妨害公務罪有裁判上一罪關係，爰不另為不受理之諭知
    。
據上論斷，應依刑事訴訟法第二百九十九條第一項前段，刑法第一百八十五條之三、
第一百三十五條第一項、第一百四十條第一項、第五十一條第六款、第四十一條、第
四十二條第一項，罰金罰鍰提高標準條例第一條前段、第二條，判決如主文。
本案經檢察官黃智勇到案執行職務
中      華      民      國     九十     年    一        月    十八      日
                                    台灣苗栗地方法院刑事庭
               法  官  張  珈  禎
右正本證明與原本無異。
如不服本判決，應於送達後十日內向本院提出上訴狀(須附繕本)，上訴於台灣高等
法院台中分院。
                                        書記官  楊  慧  萍
中      華      民      國     九十     年    一        月    十九      日
刑法第一百三十五條
(妨害公務執行及職務強制罪)
對於公務員依法執行職務時，施強暴脅迫者，處三年以下有期徒刑、拘役
或三百元以下罰金。
意圖使公務員執行一定之職務或妨害其依法執行一定之職務或使公務員辭
職，而施強暴脅迫者，亦同。
犯前二項之罪，因而致公務員於死者，處無期徒刑或七年以上有期徒刑。
致重傷者，處三年以上、十年以下有期徒刑。
中華民國刑法第一百四十條
於公務員依法執行職務時，當場侮辱，或對於其依法執行之職務公然侮辱
者，處六月以下有期徒刑、拘役或一百元以下罰金。
對於公署公然侮辱者亦同。
第一百八十五條之三
服用毒品、麻醉藥品、酒類或其他相類之物，不能安全駕駛動力交通工具而駕駛者，
處一年以下有期徒刑、拘役或三萬元以下罰金。


司法院資訊處製作；財團法人民間司法改革基金會備份。
